【裁判字號】    98,易,1616
【裁判日期】    990330
【裁判案由】    贓物等
【裁判全文】
臺灣高雄地方法院刑事判決              98年度易字第1616號
公  訴  人  臺灣高雄地方法院檢察署檢察官
被      告  丁○○
            丙○○
上  一  人
選任辯護人  陳豐裕律師
被      告  戊○○
                    （另案在臺灣高雄第二監獄執行中）
上列被告因贓物等案件，經檢察官提起公訴（98年度偵字第1377
1 、28712號），本院判決如下：
    主  文
丁○○共同犯故買贓物罪，處有期徒刑肆月，如易科罰金，以新
臺幣壹仟元折算壹日；又共同犯故買贓物罪，處有期徒刑參月，
如易科罰金，以新臺幣壹仟元折算壹日。應執行有期徒刑伍月，
如易科罰金，以新臺幣壹仟元折算壹日。
丙○○共同犯故買贓物罪，處有期徒刑伍月，如易科罰金，以新
臺幣壹仟元折算壹日；又共同犯故買贓物罪，處有期徒刑肆月，
如易科罰金，以新臺幣壹仟元折算壹日。應執行有期徒刑柒月，
如易科罰金，以新臺幣壹仟元折算壹日。
戊○○犯竊盜罪，共伍罪，各處如附表一所示之刑，如易科罰金
，均以新臺幣壹仟元折算壹日。應執行有期徒刑壹年貳月，如易
科罰金，以新臺幣壹仟元折算壹日。
    事  實
一、丁○○與丙○○為男女朋友關係，2 人共同居住於高雄市苓
    雅區○○○路11之8 號2 樓。丁○○於上址1 樓經營「冠英
    當舖」，並因而結識多次來店典當物品之戊○○。嗣戊○○
    因缺錢花用，竟意圖為自己不法之所有，於附表一所示之時
    間、地點，徒手竊取超美企業股份有限公司（下稱超美公司
    ）等公司所有之進口皮包得手。嗣後戊○○於民國98年4 月
    15日晚間7 時許將前開所竊得之如附表一編號三、四、五(一)
    等贓物持往冠英當舖表示欲變賣，丁○○與在場之丙○○均
    明知戊○○所兜售之皮包係為贓物，竟仍共同基於故買贓物
    之犯意聯絡，由丁○○出資，丙○○則就收購價格提供建議
    ，而以遠低於市價之新台幣（下同）23,000元之代價向戊○○購得所兜售之皮包共3 個（另購得BURBERRY牌皮包1 個，
    無證據證明係屬贓物）；嗣於98年4 月17日晚間7 時許，戊○○復將前開所竊得之如附表一編號一、二、五(二)等贓物持
    往冠英當舖表示欲變賣，丁○○與在場之丙○○復共同基於
    故買贓物之犯意聯絡，仍由丁○○出資、丙○○提供價格建
    議，而以遠低於市價之11,000元代價向戊○○購得所兜售之
    皮包共3 個。購得上開皮包後，丙○○自98年4 月15日起，
    即在雅虎奇摩拍賣網站上，以帳號「barbie 828095 」張貼
    拍賣網頁擬將之出售予不特定之人，嗣超美公司於98年4 月
    27日進入雅虎奇摩網站發現帳號barbie828095刊登拍賣DAKS
    牌皮包1 個之訊息，以13,000元出價得標相約取貨並報警處
    理，迨丙○○依約於98年4 月30日下午4 時40分許，在高雄
    市前金區○○○路54號前交易時，為警當場逮獲，並扣得超
    美公司失竊之DAKS牌皮包1 個。嗣丁○○經警通知上情後，
    另主動交出其向戊○○收購之如附表一所示之皮包共6 個（
    及所有人不明之BURBERRY牌皮包1 個）。
二、案經超美公司告訴及臺灣高雄地方法院檢察署檢察官自動檢
    舉偵查起訴。
    理  由
壹、證據能力部分：
一、就被告丙○○部分：
  (一)證人戊○○於警詢中之證述：
    按被告以外之人於審判外之言詞或書面陳述，除法律有規定
    者外，不得作為證據，刑事訴訟法第159 條第1 項定有明文
    。查證人戊○○於警詢中之陳述為傳聞證據，且其陳述與審
    判中陳述不符部分亦無較為可信之特別情況，即無同法第15
    9 條之2 之適用餘地，亦無同法第159 條之3 所規定之情事
    ，並經被告丙○○於本院準備程序時爭執其陳述之證據能力
    ，是依前揭法條意旨，自不具證據能力。惟被告以外之人於
    審判外之陳述，雖不得以之直接作為認定犯罪事實與否之證
    據，但非不得作為彈劾證據，用來爭執被告、證人之證明力
    （最高法院96年度臺上字第1497號判決意旨參照），附此敘
    明。
  (二)證人戊○○於偵查中之證述：
    按被告以外之人於偵查中向檢察官所為陳述，除顯有不可信
    之情況者外，得為證據，刑事訴訟法第159 條之1 第2 項定
    有明文。本件證人戊○○於檢察官偵查中所為關於被告丙○○之證述，已依法具結，並於本院審理中到庭作證，經被告
    丙○○及其辯護人行使詰問權，而補足反對詰問證人之機會
    ，自屬業經完足調查之證據，又證人戊○○於審理中並未提
    及檢察官在偵查時有何不法取供之情形，被告丙○○亦未釋
    明上開證人戊○○之證述有何顯不可信之情況，依上開規定
    ，證人戊○○於偵查中之證言自有證據能力。
  (三)按被告以外之人於審判外之陳述，雖不符前4 條之規定，而
    經當事人於審判程序同意作為證據，法院審酌該言詞陳述或
    書面陳述作成時之情況，認為適當者，亦得為證據，刑事訴
    訟法第159 條之5 第1 項定有明文。查本案認定事實所引用
    之卷內其餘證據資料，除原已符同法第159 條之1 至第159
    條之4 規定、及法律另有規定等傳聞法則例外規定，而得作
    為證據外，並無證據證明係公務員違背法定程式所取得，而
    檢察官、被告丙○○及辯護人於本院行準備程序時，均同意
    其作為本案證據之證據能力，且本院審酌前揭陳述作成時之
    情況，並無違法取證之瑕疵，亦認以之作為證據為適當，是
    本件有關被告以外之人於審判外之言詞或書面陳述等供述證
    據，依前揭法條意旨，自均得為證據。
二、就被告丁○○、戊○○部分：
    按被告以外之人於審判外之陳述，雖不符前4 條之規定，而
    經當事人於審判程序同意作為證據，法院審酌該言詞陳述或
    書面陳述作成時之情況，認為適當者，亦得為證據，刑事訴
    訟法第159 條之5 第1 項定有明文。查本案認定事實所引用
    之卷內證據資料，除原已符同法第159 條之1 至第159 條之
    4 規定、及法律另有規定等傳聞法則例外規定，而得作為證
    據外，並無證據證明係公務員違背法定程式所取得，而檢察
    官、被告丁○○、戊○○於本院行準備程序時，均同意其作
    為本案證據之證據能力，且本院審酌前揭陳述作成時之情況
    ，並無違法取證之瑕疵，亦認以之作為證據為適當，是本件
    有關被告以外之人於審判外之言詞或書面陳述等供述證據，
    依前揭法條意旨，自均得為證據。
貳、實體部分：
一、被告戊○○部分：
    訊據被告戊○○對上開竊盜之犯罪事實均坦承不諱（院卷二
    第112 、145 頁），並經證人即如附表一所示各被害人公司
    之員工王美晶、曾鈺芩、王詔逸、翁嘉珮、林維真等分別於
    警詢中證述明確（警卷第19-30 頁、偵卷第14-16 、70-72
    頁、偵卷第18-19 、27、36-39 頁），且有扣押筆錄、扣押
    物品目錄表、監視錄影照片、查扣現場照片、拍賣網頁列印
    資料、被害人公司庫存管理系統列印資料、廠商進貨相關單
    據等在卷可查（警卷第31-39 、47-74 頁），足認被告戊○○之自白與事實相符，是本件被告戊○○所為竊盜犯行事證
    明確，其所為應予依法論科。
二、被告丁○○、丙○○部分：
    訊據被告丁○○雖對其確有於前揭時間、地點以市價約2 折
    之前揭價格向被告戊○○故買贓物之犯行部分，均坦承不諱
    ，惟矢口否認係基於與被告丙○○之共同犯意聯絡所為，被
    告丙○○亦矢口否認有何故買贓物之犯行，均辯稱：戊○○
    於前開時間至冠英當舖兜售贓物時，丙○○有正當工作，並
    非當舖經營者，雖曾於回家時碰巧經過現場，然並未在現場
    參與議價，戊○○可能因遭查獲，懷恨在心故誣指丙○○云
    云。經查：
  (一)被告丁○○、丙○○前開犯罪事實，業經被告戊○○於審理
    中以證人身分證稱：伊在98年4 月間曾將竊得的皮包先後2
    次持往冠英當舖出售，2 次都是與丁○○接洽，之間相隔1
    天，除丁○○在場外，這2 次都還有其女友在旁建議收購價
    錢，建議價錢的方式是以全新品價格及網路拍賣價格來衡量
    收購價格，丁○○的女友就是丙○○。當時伊有向丁○○表
    示這些皮包來路不明、來源不正當，只要買賣完成伊踏出門
    外，雙方就互不相干，這些皮包都是全新的，標籤都還沒撕
    下來。這2 次去是將皮包出售，不是典當。丙○○建議價錢
    的時候有到當舖的前面，之間還有隔著當舖的木板隔間，建
    議完之後有到後面會議廳的地方，丁○○有拿皮包給丙○○
    看，當舖的大小大約是法庭的三分之一大。伊在講這些皮包
    來源不正當的時候丙○○人在當舖的後面，不知道有沒有聽
    到等語明確（院卷二第114-117 、119 頁），核與其於偵查
    中所為之證述：伊偷來的皮包全部都賣給冠英當舖老闆丁○○，當時丙○○在場，也有建議應該要用多少錢買。伊有告
    訴丁○○這些皮包是真品，來源不正當，出了當舖的門大家
    都不認識，伊不確定說這些話的時候丙○○有沒有聽到。價
    格大概是市價的2 、3 折，丙○○說她有上網拍賣。伊認為
    丙○○也知道皮包來源不正當是因為丙○○都有在場，而且
    丙○○有從事網路拍賣，故丙○○應該知道皮包價格沒有這
    麼低等語（偵卷第53頁），前後亦無何顯然不符之處。查被
    告戊○○既迭於警詢至審理中，對自身之竊盜犯行均始終坦
    承不諱，已如前述，則其事後處分該等贓物時究竟買受者為
    1 人單獨購買、或2 人共同購買，與其自身犯罪情節本無直
    接關連，難認其有何虛偽陳述之動機；甚至其就「在冠英當
    舖對被告丁○○敘述該等皮包之來源不明時，被告丙○○不
    知有無直接聽聞」此一利於被告丙○○之情節，前後所述亦
    屬相同，而其若有誣指被告丙○○之動機，本僅需直指被告
    丙○○始終均在場聽聞一切交易過程即可，是其前開所述，
    本已有甚高之可信性。再參以一般當舖上門顧客眾多，縱屬
    當舖之經營者，亦難期待均能清楚記憶每日上門顧客之臉孔
    、甚至所持以典當之物品；若屬非經營者之人，對於當舖上
    門顧客之特徵，更應毫無花費心思記憶之必要，此理甚明。
    經查，被告丙○○於審理中供稱其並非冠英當舖之經營者，
    惟其於偵查中供稱：伊曾經看過戊○○2 次，那時他剛好拿
    這些皮包來賣等語（偵卷第7 頁），是被告丙○○既非冠英
    當舖經營者，若非確實在場並與被告丁○○一同就該物品有
    所討論，為何竟對僅屬偶然來店兜售皮包之被告戊○○，均
    能在僅有於「偶然回家遇見」之短暫機緣下即能清楚記憶其
    人、及該人所兜售之物品等細節？且為何對於被告戊○○係
    前後2 次至該當舖兜售贓物一事，其所述竟亦正巧與實際情
    形相符？是被告丙○○於被告戊○○前後2 次持本件贓物至
    冠英當舖兜售時，確曾於現場與被告丁○○基於共同故買贓
    物之犯意聯絡而共同議價，並以遠低於市價之價格故買之一
    事，自已足堪認定。
  (二)被告丁○○、丙○○雖以前開情詞置辯，惟查：
  1.被告丙○○於偵查中明確供稱曾於冠英當舖見過被告戊○○
    2 次，已如前述，惟其於審理中則改稱：印象中只有看過戊○○1 次等語（院卷二第147 頁）；又被告丙○○雖於審理
    中供稱：丁○○沒有說他是用多少錢購買這些皮包等語（院
    卷二第148 頁），惟被告丙○○既與被告丁○○為男女朋友
    關係，並同居於2 人之共同居所高雄市苓雅區○○○路11之
    8 號2 樓（冠英當舖2 樓），為被告丁○○、丙○○2 人所
    自承，且被告丙○○亦自承係經被告丁○○告知該等皮包均
    為全新真品，其自身亦有於網路上拍賣名牌皮包之經驗，冠
    英當舖都是賣汽、機車，皮包不知道如何銷售等語（院卷二
    第149-150 頁、偵卷第7 頁），在此情形下，難認被告丙○○於知悉被告丁○○向來店客戶購買數個並非冠英當舖慣常
    經營項目之名牌真品皮包時，竟能對於同居男友即被告丁○○究係以何等價錢購買一事毫不在意，是其所辯，本非無疑
    。
  2.被告丙○○就此雖另辯稱：丁○○確實未告知係以多少錢購
    入，網路上的拍賣價格均是參考其他人的價格定的，拍賣商
    品敘述也是拷貝別人的等語（院卷二第148-149 頁），並提
    出所稱其標示價格時所參考之網路資料1 份（院卷二第23-5
    6 頁）。惟查，觀諸被告丙○○事後所提出之該等網路資料
    ，均係98年12月間之網路拍賣資料，與本件事發時98年4 月
    間已相距將近8 月，是此等網路資料，是否足以重現被告丙○○上網拍賣當時之普遍網路價格，本非無疑。再查，觀之
    前開被告丙○○所張貼之拍賣網頁內容（整理如附表二所示
    ），在商品敘述上，附表二編號一、二等商品均經被告丙○○敘明為「當舖流當品」、編號三、五、六之商品則未敘及
    與當舖有何關連，反之均經被告丙○○敘明為何於專櫃購入
    後出售之理由，而該等商品敘述，尤其關於為「當舖流當品
    」之敘述，經核均非網路上販售相同商品之人均能不經思索
    即加以沿用之文字，是被告丙○○辯稱該等文字係拷貝而來
    ，並非自行編寫等語，與客觀事實顯然不盡相符；且若進一
    步觀察上開商品敘述與各該商品開價之關連，亦可輕易得出
    經明示為「當舖流當品」之商品，其開價較低（約為原價之
    4 至5 折之間）、而未經明示與當舖有關者，其開價則較高
    （約為原價之7 至8 折之間）之結果，是亦足證被告丙○○
    顯係自行編寫各該商品敘述，並自行配合該等敘述而訂定高
    於所購入價格之售價，而非其所謂係參考網路一般售價甚明
    。
  3.至證人甲○○雖於審理中證稱：伊有看過戊○○，當時伊沒
    有工作，去冠英當舖打電腦，看到戊○○拿皮包來賣2 次，
    都是丁○○與戊○○接洽，丙○○從頭到尾都不在場，也沒
    有從旁經過的情形，若有經過伊一定會看到，丙○○平常會
    經過的地方離伊打電腦的地方不到一公尺等語（院卷二第12
    1-124 頁）。惟查，其亦於審理中證稱：當時丁○○與戊○○如何談價錢伊不清楚，他們談他們的，我在打線上遊戲，
    沒有注意等語（院卷二第124 頁），是證人甲○○所為之證
    言，係其於專注線上遊戲、對周遭情形並無與一般情形下相
    同注意程度狀況下所為之陳述，就重建本件案發時之實際情
    形而言，其證明力實有不足；且其所述，與被告丁○○、丙○○前開所自承被告丙○○確實曾於被告戊○○兜售本件贓
    物時經過現場一節，亦顯然有所歧異，是其所述自難遽以作
    為有利被告丙○○認定之依據。
  4.至被告丙○○另辯稱：戊○○於警詢中並未提及伊，嗣後於
    審理中亦證稱其對丁○○表示皮包來源不正當時，伊在當舖
    後面，是戊○○所述顯然無法證明伊確實知悉該等皮包為贓
    物等語。惟查，被告戊○○於警詢中係供稱：「（你每次都
    是與誰交易？）我都是與老闆陳先生交易」等語（警卷第17
    -18 頁），又被告戊○○核無誣指被告丙○○之動機，已如
    前述，且觀諸上述警詢筆錄內容，警方既僅係粗略就交易對
    象而為詢問，則被告丙○○並非當舖負責人、亦非實際出資
    購買皮包者，當無必然提及之理，自難僅因如此遽認被告戊○○事後供出被告丙○○亦涉有共犯故買贓物之情，即認有
    誣指之嫌；再被告戊○○雖於偵查、審理中均證稱其向被告
    丁○○表示該等皮包來源不正當之時，被告丙○○並未直接
    聽聞等語，已如前述，然被告丙○○既確實於被告丁○○出
    價購買時在場，並提供價格建議，且亦確實以遠低於市價之
    價格購入，自已明知該等物品為贓物。至於被告丙○○是否
    確實聽聞上開對話內容，核與本院認定其犯罪事實是否成立
    無涉，併此敘明。
  (三)綜上所述，被告丁○○、丙○○此部所辯，經核顯係迴護共
    同被告及臨訟卸責之詞，均不足採信，其等2 人共同故買贓
    物之犯罪事證明確，所為均應依法論科。
三、新舊法比較：
    關於易科罰金之規定，98年1 月21日修正公布之刑法第41條
    第8 項，規定在數罪併罰之數宣告刑均得易科罰金，而所定
    應執行刑之刑逾6 個月時，即不得易科罰金，惟刑法第41條
    業於98年12月30日修正公布，其中第8 項規定「第1 項至第
    4 項及第7 項之規定，於數罪併罰之數罪均得易科罰金或易
    服社會勞動，其應執行之刑逾6 月者，亦適用之。」，是新
    法既已明示就數罪併罰之數宣告刑均得易科罰金時，所定之
    執行刑均得易科罰金之旨，而對於行為人刑罰之法律效果顯
    然已有變更。是比較新、舊法結果，修正後刑法規定對被告
    丙○○較為有利，應依刑法第2 條第1 項但書之規定，適用
    較有利於被告丙○○之修正後刑法第41條規定。另修正後刑
    法第41條第1 項但書規定僅為文字之修正，無庸為新舊法比
    較，附此敘明。
四、核被告丁○○、丙○○先後2 次所為，均係犯刑法第349 條
    第2 項之故買贓物罪；被告戊○○先後5 次所為，均係犯刑
    法第320 條第1 項之普通竊盜罪。被告丁○○、丙○○2 人
    就前開2 次故買贓物犯行間，均有犯意聯絡及行為分擔，應
    論以共同正犯，其等分別於98年4 月15日同時買受如附表一
    編號三、四、五(一)、於98年4 月17日同時買受如附表一編號
    一、二、五(二)等屬於不同所有人之贓物，均係以同一行為觸
    犯數故買贓物之罪責，各為想像競合犯，均應從一重之故買
    贓物罪處斷。被告丁○○、丙○○所犯上開2 罪，及被告戊○○所犯上開5 罪，各犯意個別，行為互殊，均應予分論併
    罰。爰審酌被告丁○○、丙○○明知他人所兜售之物品為贓
    物，竟仍出價故買之，使財產犯罪之人得以順利處分贓物，
    助長犯罪風氣，且被告丁○○身為當舖負責人，本應就所購
    買之物品較之一般人負擔更為嚴格之審核責任，以維護交易
    之安全，而被告戊○○正值壯年，不思以正當方式獲取財物
    ，僅為貪圖小利，率以竊取他人物品，侵害他人財產權，是
    其等所為均甚有不該。且被告戊○○先前已有多次竊盜犯行
    ，有臺灣高等法院被告前案紀錄表在卷可查，雖未構成累犯
    ，然足見其素行不佳，而被告丁○○、丙○○則前無任何前
    科紀錄，素行尚屬良好，並慮及被告丁○○、戊○○犯後均
    坦承自身犯行，犯後態度尚可，被告丁○○且已與本件被害
    人達成和解，有和解書5 份在卷可查（院卷一第34-39 頁）
    ，而被告丙○○犯罪後則始終否認犯行，未見其表達悔悟之
    意，於犯罪後態度部分無從為其有利之考量，及被告3 人所
    侵害他人財產權之市場價值、各該贓物於事發後已由警方交
    還各被害人，所生損害均已有減輕等一切情狀，分別量處如
    主文所示之刑，並均定其應執行之刑，暨其易科罰金之折算
    標準。
據上論斷，應依刑事訴訟法第299 條第1 項前段，刑法第28條、
第320 條第1 項、第349 條第2 項、第41條第1 項前段、第8 項
、第55條、第51條第5 款，刑法施行法第1 條之1 ，判決如主文
。
本案經檢察官乙○○到庭執行職務。
中    華    民    國    99    年    3     月    30    日
            刑事第九庭  審判長  法  官  鄭詠仁
                                法  官  謝枚霏
                                法  官  黃沛文
以上正本證明與原本無異。
如不服本判決應於收受送達後10日內向本院提出上訴書狀，並應
敘述具體理由；如未敘述上訴理由者，應於上訴期間屆滿後20日
內向本院補提理由書（均須按他造當事人之人數附繕本）「切勿
逕送上級法院」。
中    華    民    國    99    年    3     月    30    日
                                書記官  鄧思辰
附錄本判決論罪法條：
中華民國刑法第320條
（普通竊盜罪、竊佔罪）
意圖為自己或第三人不法之所有，而竊取他人之動產者，為竊盜
罪，處5 年以下有期徒刑、拘役或5 百元以下罰金。
意圖為自己或第三人不法之利益，而竊佔他人之不動產者，依前
項之規定處斷。
前二項之未遂犯罰之。
中華民國刑法第349條
（普通贓物罪）
收受贓物者，處3 年以下有期徒刑、拘役或5 百元以下罰金。
搬運、寄藏、故買贓物或為牙保者，處5 年以下有期徒刑、拘役
或科或併科1 千元以下罰金。
因贓物變得之財物，以贓物論。
附表一  被告戊○○竊盜及被告丙○○上網販售價格一覽表
┌──┬────┬──────────────┬───────────┬────┐
│編號│被害人  │竊取時間╱地點              │竊取之物品╱原價      │宣告刑  │
├──┼────┼──────────────┼───────────┼────┤
│一  │超美企業│98年4 月6 日中午12時58分許╱│DAKS牌編號255-107A皮包│有期徒刑│
│    │股份有限│高雄市前鎮區○○○路213 號SO│1 個╱28,500元        │肆月    │
│    │公司    │GO百貨7 樓DAKS專櫃          │                      │        │
├──┼────┼──────────────┼───────────┼────┤
│二  │捷格企業│98年4 月9 日下午4 時許╱    │BOSS牌編號1Ｚ000000000 │有期徒刑│
│    │股份有限│高雄市左營區○○○路777 號漢│皮包1 個╱30,000元    │肆月    │
│    │公司    │神巨蛋百貨2 樓BOSS專櫃      │                      │        │
├──┼────┼──────────────┼───────────┼────┤
│三  │台灣博柏│98年4 月12日下午6 時許╱    │BURBERRY牌型號LL SM   │有期徒刑│
│    │利股份有│高雄市前金區○○○路266 之1 │EMMY MOV皮包1 個╱    │參月    │
│    │限公司  │號漢神百貨BURBERRY專櫃      │約15,000元            │        │
├──┼────┼──────────────┼───────────┼────┤
│四  │意比股份│98年4 月12日晚間7 時許╱    │PRADA 牌編號VA0427皮包│有期徒刑│
│    │有限公司│高雄市前金區○○○路57號大立│1 個╱38,000元        │肆月    │
│    │        │精品百貨2 樓PRADA 專櫃      │                      │        │
├──┼────┼──────────────┼───────────┼────┤
│五  │寶聯國際│98年4 月13日下午4 時許╱    │(一)DUNHILL 牌編號      │有期徒刑│
│    │有限公司│高雄市左營區○○○路777 號漢│  L3G460B 皮包1 個╱  │伍月    │
│    │        │神巨蛋百貨2 樓DUNHILL 專櫃  │  約16,000 元         │        │
│    │        │                            ├───────────┤        │
│    │        │                            │(二)DUNHILL 牌編號      │        │
│    │        │                            │  L3G469B 皮包1 個╱  │        │
│    │        │                            │  約21,000 元         │        │
└──┴────┴──────────────┴───────────┴────┘
附表二  被告丙○○將附表一所示贓物上網拍賣相關資料
┌──┬─────┬──────┬──────┬─────┬─────┬────┐
│編號│拍賣之贓物│上網拍賣時間│特殊商品敘述│拍賣價格  │與原價相較│卷內出處│
│    │          │            │            │          │折扣數    │        │
├──┼─────┼──────┼──────┼─────┼─────┼────┤
│一  │附表一編號│98年4 月19日│當舖流當品  │13,000 元 │4.5折     │警卷第48│
│    │一之贓物  │            │            │          │          │、58、68│
│    │          │            │            │          │          │頁      │
├──┼─────┼──────┼──────┼─────┼─────┼────┤
│二  │附表一編號│98年4 月29日│當舖流當品  │16,000 元 │5.3折     │偵卷第18│
│    │二之贓物  │            │            │          │          │-19 頁  │
├──┼─────┼──────┼──────┼─────┼─────┼────┤
│三  │附表一編號│98年4 月24日│出售原因為不│11,000 元 │約7.3折   │偵卷第  │
│    │三之贓物  │            │適合        │          │          │36-39頁 │
├──┼─────┼──────┼──────┼─────┼─────┼────┤
│四  │附表一編號│無資料      │無資料      │無資料    │無資料    │無資料  │
│    │四之贓物  │            │            │          │          │        │
├──┼─────┼──────┼──────┼─────┼─────┼────┤
│五  │附表一編號│98年4 月15日│購於專櫃，出│12,600元  │約7.8折   │警卷第60│
│    │五(一)之贓物│            │售原因為衝動│          │          │-62 頁  │
│    │          │            │重複購買    │          │          │        │
├──┼─────┼──────┼──────┼─────┼─────┼────┤
│六  │附表一編號│98年4 月17日│購於專櫃，出│16,700元  │約7.9折   │警卷第63│
│    │五(二)之贓物│            │售原因為男友│          │          │-65 頁  │
│    │          │            │無使用習慣  │          │          │        │
└──┴─────┴──────┴──────┴─────┴─────┴────┘

司法院資訊處製作；財團法人民間司法改革基金會備份。
